臺灣臺北地方法院民事判決
111年度訴字第1435號
原      告  中國信託商業銀行股份有限公司


法定代理人  利明献  


訴訟代理人  徐子傑  

被      告  李政諭  
上列當事人間給付簽帳卡消費款等事件，本院於民國111年5月31
日言詞辯論終結，判決如下：
    主  文
被告應給付原告新臺幣柒拾柒萬玖仟柒佰捌拾捌元，及其中新臺
幣柒萬玖仟陸佰柒拾肆元自民國一百一十年十二月四日起至清償
日止按週年利率百分之十五計算之利息，及其中新臺幣壹拾伍萬
肆仟壹佰玖拾柒元自民國一百一十年六月二日起至清償日止按週
年利率百分之十六計算之利息，及其中新臺幣壹拾柒萬肆仟貳佰
貳拾元自民國一百一十年六月二日起至清償日止按週年利率百分
之十六計算之利息，及其中新臺幣柒萬元自民國一百一十年六月
五日起至清償日止按週年利率百分之十五點九八計算之利息，及
其中新臺幣貳拾玖萬陸仟捌佰壹拾參元自民國一百一十年六月十
五日起至清償日止按週年利率百分之十五點九八計算之利息。
訴訟費用由被告負擔。
本判決於原告以新臺幣貳拾伍萬玖仟玖佰貳拾玖元為被告供擔保
後，得假執行。
    事實及理由
壹、程序方面：
一、按當事人得以合意定第一審管轄法院。但以關於由一定法律
    關係而生之訴訟為限。前項合意，應以文書證之，民事訴訟
    法第24條定有明文。查本件依被告與原告中國信託商業銀行
    股份有限公司(下稱中信銀行)簽訂之中國信託商業銀行信用
    卡約定條款第二十八條、中國信託個人信用貸款約定書「參
    、十、(二)」約定（本院卷第19、65、79、99、113頁），
    雙方合意以本院為第一審管轄法院，故原告向本院提起本件
    訴訟，核與首揭規定相符，本院就本件訴訟自有管轄權，合
    先敘明。
二、被告經合法通知(本院卷第125、127頁)，無正當理由未於言
    詞辯論期日到場，核無民事訴訟法第386條所列各款之情形
    ，爰依原告之聲請，由其一造辯論而為判決。
貳、實體方面：
一、原告起訴主張：
(一)信用卡部分：被告於民國106年3月29日與原告中信銀行簽立
    信用卡申請書，且同意遵守中國信託商業銀行信用卡約定條
    款，並約定利息按中信銀行ARMs指數加計加碼利率(不同客
    戶區隔適用，加碼利率區間為5.97%~13.47%)，上限為週年
    利率15%計算，採循環利率；如有連續二期所繳付款項未達
    中信銀行所定最低應繳金額者，債務視為全部到期。詎被告
    僅繳款至110年12月3日，即未依約清償，債務視為全部到期
    ，迄今尚有新臺幣（下同）84,558元(包含本金79,674元+已
    結算之循環利息3,684元+逾期還款違約金1,200元=84,558元
    )及按週年利率15%計算之利息未還。原告自得依契約約定，
    請求被告清償。
(二)小額信貸部分：被告於109年7月13日向原告借款210,000元
    ，並簽立中國信託個人信用貸款申請書(分期信貸_網銀)、
    中國信託個人信用貸款約定書(收件編號：000000000000000
    )，約定利息前2期按週年利率0.88%計算，採固定利率，自
    第3期起按定儲利率指數加碼16.99%計算，採機動利率；如
    有任何一宗債務不依約清償本金時，債務視全部到期。詎被
    告僅繳款至110年6月1日(利息按當時儲利率指數0.79%加計1
    6.99%=17.78%計算)，即未依約清償，債務視為全部到期，
    迄今尚有本金154,197元及利息(僅請求未逾週年利率16%部
    分）未還。原告自得依契約約定，請求被告清償。
(三)小額信貸部分：被告於108年9月9日向原告借款220,000元，
    並簽立中國信託個人信用貸款申請書(分期信貸_網銀)、中
    國信託個人信用貸款約定書(收件編號：000000000000000)
    ，約定利息前2期按週年利率0.88%計算，採固定利率，自第
    3期起按定儲利率指數加碼15.99%計算，採機動利率；如有
    任何一宗債務不依約清償本金時，債務視全部到期。詎被告
    僅繳款至110年6月1日(利息按當時儲利率指數0.79%加計15.
    99%=17.78%計算)，即未依約清償，債務視為全部到期，迄
    今尚有本金174,220元及利息(僅請求未逾週年利率16%部分
    ）未還。原告自得依契約約定，請求被告清償。
(四)小額信貸部分(一般分期型)：被告於110年6月4日向原告借
    款70,000元，並簽立中國信託個人信用貸款申請書(分期信
    貸_網銀)、中國信託個人信用貸款約定書(收件編號：00000
    0000000000)，約定利息按定儲利率指數加碼15.19%計算，
    採機動利率；如有任何一宗債務不依約清償本金時，債務視
    全部到期。詎被告未依約清償，債務視為全部到期，截止11
    0年6月4日尚有本金70,000元及利息(利息按當時儲利率指數
    0.79%加計15.19%=15.98%計算)未還。原告自得依契約約定
    ，請求被告清償。
(五)小額信貸部分(餘額代償型信貸)：被告於110年6月4日向原
    告借款296,813元，並簽立中國信託個人信用貸款申請書(分
    期信貸_網銀)、中國信託個人信用貸款約定書(收件編號：0
    00000000000000)，約定利息按定儲利率指數加碼15.19%計
    算，採機動利率；如有任何一宗債務不依約清償本金時，債
    務視全部到期。詎被告僅繳款至110年6月14日(利息按當時
    儲利率指數0.79%加計15.19%=15.98%計算)，即未依約清償
    ，債務視為全部到期，迄今尚有本金296,813元及利息未還
    。原告自得依契約約定，請求被告清償。　　
(六)爰聲明：
  1.被告應給付原告779,788元，及其中79,674元自110年12月4
    日起至清償日止按週年利率15%計算之利息，及其中154,197
    元自110年6月2日起至清償日止按週年利率16%計算之利息，
    及其中174,220元自110年6月2日起至清償日止按週年利率16
    %計算之利息，及其中70,000元自110年6月5日起至清償日止
    按週年利率15.98%計算之利息，及其中296,813元自110年6
    月15日起至清償日止按週年利率15.98%計算之利息。
　2.願供擔保，請准宣告假執行。(本院卷第7、11頁)
二、被告經合法通知(本院卷第125、127頁)，無正當理由未於言
    詞辯論期日到場，亦未提出書狀作何聲明或陳述。
三、經查，原告主張上開事實，已提出中信銀行信用卡申請書、
    中國信託商業銀行信用卡約定條款、持卡人計息查詢、繳款
    利息減免查詢、客戶消費明細表、歷史帳單彙總查詢、109
    年7月11日中國信託個人信用貸款申請書(分期信貸_網銀)、
    中國信託個人信用貸款約定書(收件編號：000000000000000
    )、放款帳戶利率查詢、放款帳戶還款交易明細、108年9月9
    日中國信託個人信用貸款申請書(分期信貸_網銀)、中國信
    託個人信用貸款約定書(收件編號：000000000000000)、110
    年6月3日中國信託個人信用貸款申請書(分期信貸_網銀)、
    中國信託個人信用貸款約定書(收件編號：000000000000000
    )、還款明細、定儲利率指數資料等件為證(本院卷第15、17
    至19、21、23、25、27至55、57、59、61、63、65、67、69
    、71、73、75、77、79、81、83至87、89、91、97、99、10
    1、103、105、111、113、115、117、129、131頁)。其中：
    (一)持卡人計息查詢、繳款利息減免查詢、客戶消費明細表
    、歷史帳單彙總查詢記載被告僅繳款至110年12月3日，尚有
    84,558元(包含本金79,674元+已結算之循環利息3,684元+逾
    期還款違約金1,200元=84,558元)未還(本院卷第21、45至55
    頁)，此後未依約清償，中信銀行信用卡申請書、中國信託
    商業銀行信用卡約定條款記有利息按中信銀行ARMs指數加計
    加碼利率(不同客戶區隔適用，加碼利率區間為5.97%~13.47
    %)，上限為週年利率15%計算，採循環利率計算(本院卷第15
    、17頁)；(二)放款帳戶利率查詢、放款帳戶還款交易明細
    記載被告未依約清償，截至110年6月2日，尚有本金154,197
    元未還(本院卷第71頁)，此後未依約清償，中國信託個人信
    用貸款約定書(收件編號：000000000000000)記有利息前2期
    按週年利率0.88%計算，採固定利率，自第3期起按定儲利率
    指數加碼16.99%計算，採機動利率(本院卷第63頁），利息
    按當時儲利率指數0.79%加計16.99%=17.78%計算(本院卷第6
    7、129頁)，自110年5月20日起調整為16%（本院卷第134頁)
    ；(三)放款帳戶利率查詢、放款帳戶還款交易明細記載被告
    未依約清償，截至110年6月2日，尚有本金174,220元未還(
    本院卷第85頁)，此後未依約清償，中國信託個人信用貸款
    約定書(收件編號：000000000000000)記有利息前2期按週年
    利率0.88%計算，採固定利率，自第3期起按定儲利率指數加
    碼15.99%計算，採機動利率(本院卷第77頁)，利息按當時儲
    利率指數0.79%加計16.99%=17.78%計算（本院卷第81、129
    頁)，自110年5月20日起調整為16%，（本院卷第134頁)；(
    四)放款帳戶還款交易明細記載被告未依約清償，截至110年
    6月4日，尚有本金70,000元未還(本院卷第101、129頁)，此
    後未依約清償，中國信託個人信用貸款約定書(收件編號：0
    00000000000000)記有利息按定儲利率指數加碼15.19%計算
    ，採機動利率(本院卷第97頁)，利息按當時儲利率指數0.79
    %加計15.19%=15.98%計算（本院卷第134頁)；(五)還款明細
    、放款帳戶還款交易明細記載被告未依約清償，嗣於110年7
    月5日、110年11月4日各清償款項23元、1,241元，僅抵充利
    息至110年6月14日(本院卷第115、117頁)，尚有本金296,81
    3元未還，中國信託個人信用貸款約定書(收件編號：000000
    000000000)記有利息按定儲利率指數加碼15.19%計算，採機
    動利率(本院卷第111頁)，利息按當時儲利率指數0.79%加計
    15.19%=15.98%計算（本院卷第134頁)等語，被告經於相當
    時期受合法之通知，於言詞辯論期日不到場，亦未提出準備
    書狀爭執，依民事訴訟法第280條第3項準用第1項規定，視
    同對原告主張之前述事實為自認，自堪信原告主張為真實。
    從而，原告依契約約定，請求被告給付如主文所示本金及利
    息，為有理由，應予准許。
四、原告陳明願供擔保，請求宣告假執行，合於民事訴訟法第39
    0條第2項規定，茲酌定相當擔保金額，予以准許之。
五、訴訟費用負擔之依據：民事訴訟法第78條。
中　　華　　民　　國　　111 　年　　5 　　月　　31　　日
                  民事第二庭    法　官　林修平
以上正本係照原本作成。
如對本判決上訴，須於判決送達後20日內向本院提出上訴狀。如
委任律師提起上訴者，應一併繳納上訴審裁判費。
中　　華　　民　　國　　111 　年　　5 　　月　　31　　日
                                書記官  宇美璇